【裁判字號】    92,訴,273
【裁判日期】    920523
【裁判案由】    毒品危害防制條例等
【裁判全文】
臺灣高雄地方法院刑事判決                          九十二年度訴字第二七三號
    公  訴  人  臺灣高雄地方法院檢察署檢察官
    被      告  甲○○
    選任辯護人  吳文豐律師
右被告因違反毒品危害防制條例等案件，經檢察官提起公訴（九十一年度偵字第二五
七八三號），本院判決如左：
    主      文
甲○○連續運輸第一級毒品，處無期徒刑，褫奪公權終身，扣案之第一級毒品海洛因
（合計淨重壹壹零點貳柒公克）沒收銷燬之，至包裝上開毒品海洛因所用之塑膠紙壹
張及保險套四個（包裝重共伍點伍伍公克）均沒收。
    事      實
一、甲○○本身有施用第一級毒品海洛因之習慣，為支應己身施用所需之毒品海洛因
    ，竟基於運輸、私運第一級毒品海洛因之管制物品進口國內之概括犯意，連續於
    民國（下同）九十年十二月十一日（同年月十一日出境）、九十一年八月十二日
    （同年月十二日出境）、九十一年九月十三日（同年月十二日出境）、九十一年
    九月十九日（同年月十八日出境）、九十一年十月十二日（同年月十一日出境）
    （起訴書誤載為：九十年八月二日、九月十二日、九月十八日、十二月十一日、
    十月十一日）及九十一年十一月二十一日入境時，均將在中國大陸廣東珠海下灣
    處，向綽號「阿俊」之姓名年籍不詳男子所購得之第一級毒品管制物品海洛因，
    於搭乘飛機返台時，運輸、私運進口至國內，供己施用，而在九十年十二月十一
    日、九十一年八月十二日、九十一年九月十三日及九十一年九月十九日之四次入
    境均係以保險套裝入毒品海洛因，再自口吞食入體內之方式；另九十一年十月十
    二日、九十一年十一月二十一日二次入境，則以保險套裝入毒品，再自己身肛門
    塞入體內之方式，夾帶運輸、私運進口至國內，以之避人耳目，順利闖關共計五
    次，最後一次即九十一年十一月二十一日，購得價值新台幣十二萬元之海洛因後
    ，隨即搭乘澳門航空公司ＧＥ三六四號班次飛機抵達臺灣高雄小港國際機場，正
    運輸、私運該等海洛因意圖闖關入境時，為內政部警政署刑事警察局、臺南縣警
    察局、航空警察局高雄分局，會同財政部關稅局高雄機場分局查獲，除當場扣得
    甲○○在皮夾內藏置塑膠紙包裝之第一級毒品管制物品海洛因一包外，且於專案
  員警詢問時發現異狀，乃帶往衛生署新營醫院以Ｘ光照射檢驗，發現其肛門內有
    異物阻塞，經住院醫師於甲○○肛門內，取出四條以保險套包裹之第一級毒品管
    制物品海洛因（含塑膠紙包裝之海洛因一包，以及四條保險套包裹之海洛因，合
    計淨重一一０‧二七公克、包裝重五‧五五公克）。
二、案經臺南縣警察局移送臺灣高雄地方法院檢察署檢察官偵查起訴。
    理      由
一、右揭犯罪事實，迭據被告甲○○於警、偵訊及本院審理時均坦承不諱，且於本院
    審理時明確供承：連續於九十年十二月十一日、九十一年八月十二日、九十一年
    九月十三日、九十一年九月十九日、九十一年十月十二日及九十一年十一月二十
    一日六次入境時，均將在中國大陸購得之海洛因運輸私運進入國內，且前四次係
    以保險套裝入毒品海洛因自口吞入體內之方式夾帶入關，最後二次則係以保險套
    裝置毒品海洛因自肛門塞入體內之方式闖關等語足見被告共成功運輸私運海洛因
    進入國內五次，僅於最後一次之九十一年十一月二十一日入境時遭警查獲，並有
    當場查獲後，正自被告肛門排出毒品照片與排出被告體外所扣得之全部毒品照片
    共計六幀，以及Ｘ光照射片一件、被告畫圓註記運毒入境時間之內政部警政署航
    空警察局高雄分局國人入出境端末查詢報表一份均附卷可稽，而所扣得上開塑膠
    紙包裝、以及保險套裝置之白色粉末，均係第一級毒品海洛因無訛，亦經法務部
    調查局鑑定明確，有該局鑑定通知書一紙在卷足憑，是被告罪證已臻明確，其犯
    行堪予認定，應予依法論科。
二、按「煙毒之為運輸或持有，應以程途之遠近及數量之多寡，並依實際情形參酌被
    告之犯意而為認定」最高法院八十一年度台非字第三四號、八十二年度台覆字第
    一一一號判決均著有明文；又最高法院八十九年度台上字第二五七六號判決意旨
    亦認：「以毒品之為運輸或持有，應以程途之遠近及數量之多寡，依實際情形參
    酌行為人之犯意而為認定，上訴人固常施用毒品海洛因，但其將毒品海洛因自大
    陸地區廣東東莞市運送至深圳再搭火車至香港經由香港攜帶私運回國，就其途程
    、數量且係整批夾帶觀察，與個人需要量隨身攜帶毒品之情形不同，自屬運輸毒
    品之行為，又運輸毒品罪之成立，不以運送他人所有或持有之毒品為限，即為自
    己輸送者亦包括在內。」
    經查：被告甲○○連續六次自大陸地區廣東珠海攜帶毒品海洛因，搭乘飛機，私
    運進入國內，且每次攜帶毒品海洛因之數量約在五十至一百公克之間，最後一次
    即九十一年十一月二十一日入境遭查獲時，更攜帶有合計淨重一一０‧二七公克
    之海洛因，此業據被告於九十二年十二月二十六日偵訊時供述綦詳，且被告攜帶
    高達淨重一一０‧二七公克之海洛因，而多次攜帶入境之數量總計，更可能達約
    四百至六百公克之間，是以就其運送途程之遠以及數量非少，揆諸前開最高法院
    判決意旨，自屬運輸毒品之行為無訛，且無論被告確係運輸供自己施用之毒品，
    抑或運送他人之毒品，均無妨於運輸毒品罪之成立，亦有右揭最高法院八十九年
    度台上字第二五七六號判決意旨可參，是選任辯護人徒以被告運毒係供自己施用
    ，且將查扣之海洛因儘以純質非高，而換算海洛因純質之數量不多，即謂被告行
    為尚非運輸毒品云云，自無可取。
三、核被告甲○○所為，係犯毒品危害防制條例第四條第一項之運輸第一級毒品，以
    及懲治走私條例第二條第一項之私運管制物品進口等罪。被告所為先後六次運輸
    第一級毒品以及私運管制物品進口等之二項犯行，均時間緊接，各該構成要件均
    相同，顯係基於概括之犯意所為，應依連續犯之規定，各論以運輸第一級毒品及
    私運管制物品進口之一罪；又被告所犯前開二罪，係將海洛因輸入臺灣之一個行
    為，同時觸犯運輸第一級毒品以及私運管制物品進口之二項犯罪構成要件不同之
    罪名，應依刑法第五十五條想像競合之規定，從一重依毒品危害防制條例第四條
    第一項之連續運輸第一級毒品罪處斷（「本件被告等將海洛因自曼谷輸入臺灣之
    一個行為，係屬同時觸犯構成犯罪要件不同之私運管制物品（毒品）進口，與運
    輸毒品二罪，應依刑法第五十五條想像競合之規定處斷，」最高法院七十三年台
    覆字第二五號判例亦有明文可資參照），至公訴意旨以被告所為之前開二罪，具
    有方法結果之牽連關係云云，容有未洽，並予敘明。復因刑法第六十四條第一項
    及同法第六十五條第一項之規定，死刑及無期徒刑均不得加重，是就被告所為之
    連續運輸第一級毒品罪，依法僅就併科罰金部分加重其刑。爰審酌被告前未曾有
    任何前科，此有本院被告院內索引卡紀錄表、臺灣高等法院被告全國前案紀錄表
    各一份在卷可佐，足見其素行尚佳，惟因己身染有海洛因毒癮，致前往大陸地區
    購買毒品海洛因輸入國內，但其運毒僅供己用（此業據被告供承在卷，且有台南
    縣衛生局尿液檢驗成績書影本一紙附審理卷第二十七頁足憑），並無販賣、轉讓
    之散佈毒品行為，犯罪所生實害較輕，且其犯罪後，坦供全部犯行，應有悔悟之
    心等一切情狀，量處如主文所示之刑，並褫奪公權終身，以示懲儆。至扣案之海
    洛因五包（含塑膠紙包裝之海洛因一包，以及四條保險套包裹之海洛因，合計淨
    重一一０‧二七公克）係查獲之毒品，依毒品危害防制條例第十八條前段之規定
    ，沒收銷燬之；至包裝上開毒品海洛因之塑膠紙一張及保險套四個（包裝重共五
    ．五五公克），係被告所有，且供被告運輸毒品所用之物，依刑法第三十八條第
    一項第二款規定沒收。
據上論斷，應依刑事訴訟法第二百九十九條第一項前段，毒品危害防制條例第四條第
一項、第十八條第一項前段，懲治走私條例第二條第一項、第十一條，刑法第十一條
、第五十六條、第五十五條、第三十七條第一項、第三十八條第一項第二款，判決如
主文。本案經檢察官何景東到庭執行職務。
中      華      民      國      九十二      年    五      月    二十三  日
                                臺灣高雄地方法院刑事第三庭
                                      法  官    高思大
右正本證明與原本無異。
如不服本判決，應於判決送達後十日內，向本院提出上訴狀。
                                      書記官    蔡語珊
中      華      民      國      九十二      年    五      月    二十六  日


司法院資訊處製作；財團法人民間司法改革基金會備份。
